【裁判字號】    89,易,2411
【裁判日期】    891109
【裁判案由】    傷害
【裁判全文】
臺灣臺南地方法院刑事判決                        八十九年度易字第二四一一號
    公  訴  人  台灣台南地方法院檢察署檢察官
    被      告  甲○○
                乙○○
                丁○○
右列被告因傷害案件，經檢察官提起公訴（八十九年度偵字第七一六三號），本院判
決如左：
    主  文
甲○○共同傷害人之身體，處有期徒刑貳月，如易科罰金，以參佰元折算壹日。
乙○○共同連續傷害人之身體，處有期徒刑參月，如易科罰金，以參佰元折算壹日。
丁○○傷害人之身體，處拘役伍拾日，如易科罰金，以參佰元折算壹日。
    事  實
一、甲○○與丙○○原係朋友且有金錢借貸往來之關係。民國八十九年二月十五日晚
    上十一時三十二分許，甲○○邀集丙○○與其女兒丁○○至其位在台南市○○路
    七九九巷二十二弄八號之住處商討債務償還事宜，其間雙方因未能達成共識並發
    生齟齬，甲○○竟與其子乙○○共同基於普通傷害之犯意聯絡，由甲○○以雙手
    抱住丙○○身體，再由乙○○趁機毆打丙○○，使丙○○受有右前額撕裂傷之傷
    害；丁○○見其父丙○○遭毆打，亦基於普通傷害之犯意，持放置在該客廳內茶
    几上之玻璃杯，往甲○○頭部砸去，使甲○○受有左前額顏面裂傷約四點五公分
    、左眼眶外側裂傷約零點五公分之傷害；乙○○見狀更顯不滿，即承上開普通傷
    害之概括犯意，徒手毆打丁○○，使丁○○受有右後頭皮血腫、左肘瘀血等傷害
    。
二、案經甲○○、丁○○及丙○○分別訴由台南市警察局第五分局報請台灣台南地方
    法院檢察署檢察官偵查起訴。
    理  由
一、訊據被告乙○○固供承於右揭時、地拉開丙○○與甲○○；被告甲○○亦對於右
    揭時、地與丙○○發生爭執並無異詞；被告丁○○亦供承於右揭時、地以柳丁及
    杯子砸往甲○○身上，惟均矢口否認有傷害犯行。乙○○辯稱：伊在樓上聽到父
    親慘叫一聲，下去看時，伊父親跟丙○○抱在一起，那時他額頭已受傷，伊沒有
    打他們云云；甲○○辯稱：丙○○那時有喝酒，他把桌子掀起來，然後人站起來
    大小聲，伊當時有抱住他，因他當時已酒醉站不住伊就過去扶他，他，兒就拿起
    廚房的杯子丟伊云云；丁○○則辯稱：伊父親被甲○○抓住，乙○○毆打伊父親
    ，伊上前去救伊父親被他們推倒，才拿杯子及柳丁砸甲○○，但只打到他身上，
    伊父親被抓住時，甲○○頭部已在流血云云。然查：右揭犯罪事實，業據告訴人
    丙○○及告訴人兼被告丁○○、甲○○分別指訴綦詳，並有丙○○、丁○○提出
    之國立成功大學醫學院附設醫院診斷證明書二紙及甲○○提出之奇美醫院診斷證
    明書乙紙附卷足按。又查，當時丙○○係與甲○○約好要談債務問題，則丙○○
    焉可能先喝酒喝到站都站不穩才去施某家？且甲○○如只是因丙○○站不穩而扶
    住他，丁○○應只會感謝甲○○，為何會拿杯子砸甲○○？再施、謝二人既未有
    衝突，乙○○為何要上前拉開他二人？且只是拉開其二人怎麼告訴人父女皆受傷
    ？同時偵查中乙○○亦供稱：伊爸爸有出手打人等語，足徵被告乙○○及甲○○
    二人所辯與常情不符，渠二人應確有動手打人無疑。另丁○○辯稱伊只將杯子砸
    在甲○○身上云云，然施某所受之傷係前額撕裂傷，可見該杯子應非只砸在身上
    。且丙○○陳稱當時其手被抓住等語，則其自不可能打傷甲○○。而乙○○既能
    準確擊傷丙○○頭部，又焉會誤傷其父？故甲○○之傷應是丁○○以杯子砸傷者
    無疑。職是，被告等三人所辯顯係畏罪卸責之詞，均不足採信。事證已臻明確，
    被告等三人之犯行，均堪認定，應依法論科。
二、核被告三人所為，均係犯刑法第二百七十七條第一項之傷害罪。被告甲○○與乙○○就傷害丙○○部分之犯行，有犯意聯絡及行為分擔，均為共同正犯。又被告
    乙○○先後兩次傷害犯行，時間緊接，犯罪構成要件相同，顯係基於概括犯意反
    覆為之，為連續犯，應依刑法第五十六條之規定論以一罪，並加重其刑。爰分別
    審酌被告之品行、犯罪之動機、目的、手段、犯罪時所受之刺激、被害人所受傷
    害程度及被告犯罪後之態度等一切情狀，各量處如主文所示之刑，並諭知易科罰
    金之折算標準，以資懲儆。
三、據上論斷，應依刑事訴訟法第二百九十九條第一項前段，刑法第二十八條、第五
    十六條、第二百七十七條第一項、第四十一條，罰金罰鍰提高標準條例第一條前
    段、第二條，判決如主文。
本案經檢察官柯怡伶到庭執行職務。
中    華    民    國      八十九      年      十一      月      九      日
          臺灣臺南地方法院刑事第一庭
                                          法  官  彭  喜  有
右正本證明與原本無異
如不服本判決，應於送達後十日內，向本院提出上訴狀。
                                          書記官  楊  育  民
中    華    民    國      八十九      年      十一      月      九      日
附錄本案論罪科刑法條全文
刑法第二百七十七條第一項：
  傷害人之身體或健康者，處三年以下有期徒刑、拘役或一仟元以下罰金。


司法院資訊處製作；財團法人民間司法改革基金會備份。
